

NGUYỄN VŨ QUANG

Web Developer

quangnv.0212@gmail.com

Văn Cao, Ba Đình, Hà Nội

**** 0942361202

¶ quang.yellow

• https://github.com/quangnv0212

Giới thiệu

Là một người thích học hỏi những công nghệ mới, tôi mong muốn được gắn bó với công việc này lâu dài và trở thành senior FullStack Developer trong vòng 2 năm tới. Tôi đã có kinh nghiệm 3 tháng làm việc trong các dự án và tôi hoàn toàn tự tin với vốn kiến thức của mình có thể đáp ứng đủ nhu cầu của nhà tuyển dụng.

Kinh nghiệm làm việc

Nodemy - Học viện đào tạo công nghệ

Mentor

11/2022 - nay

- Chịu trách nhiệm làm việc với nhiều dự án cùng lúc.
- Giúp đỡ, đào tạo học viên mới vào dự án.
- Phát triển và duy trì chức năng front-end lẫn back-end của các trang web.
- Tham gia hỗ trợ thảo luận cùng các học viên.
- Tạo các tool crawl data từ các trang web lớn.

Kỹ năng

HTML, CSS Lập Trình NodeJS

JavaScript Express.js

Typescript Strapi

SCSS/Bootstrap/Tailwind CSS/Ant Design Web API

ReactJS Redux/Redux Saga

GitHub MongoDB

MySQL Cheerio

WEBSITE THƯƠNG MẠI ĐIỆN TỬ VỚI CÔNG NGHỆ STRAPI

1/2023 - nay

Link: https://store.nodemy.vn/

Source Code:

- Frontend: https://github.com/namndwebdev/store
- Backend: https://github.com/namndwebdev/backoffice

Mô tả: Website thương mại điện tử cho phép người dùng mua laptop và các đồ công nghệ. Thiết kế web dành cho người dùng khách hàng yêu cầu không dùng Wordpress

Thành viên : 7 Vi trí: Lead Code

Vai trò:

- Hỗ trơ học viên mới vào dư án
- Hỗ trợ người mới làm giao diện.
- Tính năng: Hỗ trơ xử lí, merge code.
- Custom Strapi Services.
- Viết Tool crawl data sử dụng Cheerio.
- Thiết kế Web chuẩn SEO
- Thiết kế Database, viết Restful API.
- Config Redux toolkit, Redux Saga
- Phân trang, phân quyền

Chức năng lọc sản phẩm

- Authentication: đăng ký, đăng nhập.
- Quản lý sản phẩm: hiển thi, tìm kiếm, thêm, xóa, sửa sản phẩm...
- Quản lý giỏ hàng: thêm, sửa, xóa số lượng sản phẩm

Công nghệ sử dụng:

- Frontend: ReactJS, Ant Design, Axios, Redux
- Backend: NodeJS, Strapi
- Database: MySQL

DỰ ÁN CÁ NHÂN: MẠNG XÃ HỘI

Link: https://facebook-frontend.vercel.app/

Source Code:

- Frontend: https://github.com/quangnv0212/Facebook---Frontend
- Backend: https://github.com/quangnv0212/Facebook-Backend

Mô tả: Trang web mạng xã hội.

Tính năng:

- Authentication: đăng ký, đăng nhập, quên mật khẩu.
- Đăng status, bình luận, thả react.
- Chỉnh sửa avatar, ảnh bìa cá nhân.
- Follow, Add Friend
- Đa dạng hiển thị bằng Darkmode, Lightmode.

Công nghệ sử dụng:

- Frontend: ReactJS, Axios, Redux
- Backend: NodeJS, ExpressJS, Mongoose
- Database: MongoDB

DỰ ÁN CÁ NHÂN: TRANG THƯƠNG MẠI ĐIỆN TỬ

Link: https://voc-frontend.vercel.app/

Source Code:

- Frontend: https://github.com/quangnv0212/Voc-frontend
- Backend: https://github.com/quangnv0212/Vooc-backend

Mô tả: Trang web cho phép người dùng mua đĩa than.

Tính năng:

- Authentication: đăng ký, đăng nhập, quên mật khẩu (gửi qua Gmail)
- Quản lý sản phẩm: hiển thị, tìm kiếm, thêm, xóa, sửa sản phẩm...
- Quản lý giỏ hàng: thêm, sửa, xóa số lượng sản phẩm

Công nghệ sử dụng:

- Frontend: ReactJS, Tailwind CSS, Axios, Redux, Redux-saga
- Backend: NodeJS, ExpressJS, Mongoose
- Database: MongoDB

DỰ ÁN CÁ NHÂN: PORTFOLIO - TRANG WEB GIỚI THIỆU BẢN THÂN

Link: https://portfolio-one-livid-22.vercel.app/

Source Code: https://github.com/quangnv0212/VOC_RECORD

Mô tả: Trang web Portfolio giới thiệu bản thân.

Tính năng:

• Đa ngôn ngữ: Tiếng Việt, Tiếng Anh

Công nghệ sử dụng:

ReactJS, React-Bootstrap, React-i18next

Hoc vấn

Trường THPT Chuyên Hà Tĩnh Chuyên Toán 08/2016 - 06/2019

Trường Đai học Ngoại thương

Chuyên ngành Quản trị Kinh doanh Quốc tế

8/2019 - nay

Chứng chỉ

Tiếng anh APTIS (6/2022)

APTIS - B2

Hoạt động ngoại khóa

CLB Diễn đàn sinh viên trường Đại học Ngoại thương FTU Forum Phó ban Truyền thông – Trưởng ban nội dung

9/2019 - 10/2021

- Lập chiến dịch truyền thông online và offline trên các kênh Facebook (113.000 followers), Youtube và bàn trực quảng bá các sư kiên của CLB
- Sản xuất các bài đăng sáng tạo đạt tương tác cao (trên 1000 tương tác/bài)